# 土地剥离及政府补助会计处理

提问人：ZNMD 时间：2020-08-15 10:28:00
请教陈版及各位老师，城投企业会计处理，具体如下：
业务背景：一城投公司 2015 年获得管委会注入的土地，计入“资本公积”， 19 年将该土地剥离减少“资本公积”，而政府对企业剥离的土地予以了补贴，补贴计入“其他收益”。请问剥离土地时减少“资本公积”’，而收到补贴时计入“其他收益”是否符合会计准则。

回答人：chenyiwei
总体上不恰当。既然剥离土地时减少“资本公积”’，则收到补贴时也应对应增加资本公积。
如果是具有商业实质和公允交易条款的处置，则正常地将转让价款和被处置资产在处置时点的账面价值之间的差额计入资产处置损益，对原先接受划入时形成的资本公积不进行调整，继续保留。